臺灣高雄地方法院刑事判決　　　　　　　　　　　　九十一年度訴字第一四五六號
　　公　訴　人　臺灣高雄地方法院檢察署檢察官
　　被　　　告　甲○○
右列被告因毒品危害防制條例案件，經檢察官提起公訴（九十一年度毒偵字第一三四
九號）及移送併辦（九十一年度毒偵字第一八九一號、九十一年毒偵字第三一０四號
），本院判決如左：
    主  文
甲○○連續施用第一級毒品，累犯，處有期徒刑壹年，扣案之海洛因貳小包（分別淨
重零點壹貳公克及零點零陸公克）、殘餘海洛因之注射針筒貳支及殘餘海洛因之剷管
壹支，均沒收銷燬之；又連續施用第二級毒品，累犯，處有期徒刑肆月。應執行有期
徒刑壹年貳月，扣案之海洛因貳小包（分別淨重零點壹貳公克及零點零陸公克）、殘
餘海洛因之注射針筒貳支及殘餘海洛因之剷管壹支，均沒收銷燬之。
    事  實
一、甲○○前於民國八十三年間因違反肅清煙毒條例案件，經本院判處有期徒刑三年
    六月確定，於八十六年二月十九日假釋出獄交付保護管束，刑期至八十七年十一
    月四日縮刑屆滿，以已執行完畢論，復於八十八年間因施用毒品案件，經本院以
    裁定送觀察、勒戒後，認有繼續施用毒品之傾向，經送強制戒治，屆滿三月後停
    止戒治，所餘期間付保護管束，於保護管束期間內，有未依規定接受採尿檢驗達
    三次之行為，違反保護管束應遵守事項情節重大，經本院以裁定撤銷停止戒治，
    令入戒治處所施以強制戒治期滿後，業經台灣高雄地方法院檢察署檢察官於九十
    年三月一日以九十年度戒毒偵字第二五八號為不起訴處分確定後，五年內仍不知
    悔改，明知海洛因及安非他命均業經公告列為毒品危害防制條例第二條第二項之
    第一、二級毒品，不得非法持有、施用，仍基於施用第一級毒品海洛因之概括犯
    意，自九十一年一月間某日起至同年五月二十五日止，連續在高雄縣岡山鎮成功
    新村一八０號之住所內，以將針筒摻水皮下注射之方法，每天均施用海洛因一次
    ；復基於施用安非他命之概括犯意，先於九十一年三月二十日某時，在高雄縣岡
    山鎮成功新村一八０號之住所內，以將安非他命置於鋁箔紙上，下端以火燒烤加
    熱，使安非他命汽化產生煙霧吸用之方式，施用安非他命一次，再於同年四月二
    十二日晚間十時三十分許回溯二十四小時內某時（不含公權力拘束之時間），在
    不詳處所，以不詳方法施用安非他命一次。嗣於九十一年三月二十一日上午十時
    五十分許，為警在高雄縣岡山鎮○○路二巷口前查獲，並扣得其所有之海洛因一
    包（淨重零點一二公克）及殘餘海洛因之注射針筒一支；又於九十一年四月二十
    四日晚間七時三十分許，在高雄縣岡山鎮成功甲村成功市場內查獲，並扣得其所
    有之海洛因一小包（淨重零點零六公克）、殘餘海洛因之注射針筒一支及殘餘海
    洛因之剷管一支；復於九十一年五月二十七日下午二時許，在高雄縣岡山鎮○○
    路台上大廟旁查獲。
二、案經高雄縣警察局岡山分局及六龜分局報請台灣高雄地方法院檢察署檢察官偵查
    起訴。
    理  由
一、訊據被告甲○○對於在右揭時、地，連續施用第一級毒品海洛因及於九十一年三
    月二十日某時，在高雄縣岡山鎮成功新村一八０號之住所內，施用第二級毒品安
    非他命一次之事實均坦承不諱，惟其矢口否認有於同年四月二十二日晚間十時三
    十分許回溯二十四小時內某時（不含公權力拘束之時間），有施用第二級毒品安
    非他命之事實，辯以：我只有施用一次安非他命而已云云。經查：
（一）被告分別於九十一年三月二十一日、四月二十四日及五月二十七日經警查獲後
      採尿送驗結果，三次均呈嗎啡（按海洛因係由嗎啡化學合成，施用入人體後，
      水解還原成嗎啡，再循嗎啡之代謝方式排出體外）陽性反應，此有高雄縣衛生
      局九一煙檢字第四四五號煙毒尿液檢驗成績書、高雄市政府衛生局高衛試煙字
      第Ｃ—０七四號煙毒尿液檢驗成績書、高雄市政府衛生局高衛試煙字第Ｃ—０
      七五號煙毒尿液檢驗成績書各一紙附卷可稽，另扣得之疑似海洛因白粉二包（
      一包淨重零點一二公克、包裝重零點二二公克，一包淨重零點零六公克、包裝
      重零點三一公克）送驗後，經確定為第一級毒品海洛因，而扣案之注射針筒二
      支及剷管一支，送驗後確含海洛因，此有法務部調查局調科壹字第二二００一
      三三六二號鑑定通知書、法務部調查局調科壹字第二二００一三五一八號鑑定
      通知書各一紙及高雄醫學大學附設中和紀念醫院檢驗報告單（編號九一０五—
      二四二、九一０六—九三、九一０六—九四）三紙在卷足參；另被告於九十一
      年三月二十一日經警查獲後採尿送驗結果，亦呈甲基安非他命陽性反應，此有
      上開高雄縣衛生局九一煙檢字第四四五號煙毒尿液檢驗成績書附卷可按，足徵
      被告上開自白與事實相符，得採為論罪科刑之依據。
（二）被告雖矢口否認於九十一年四月二十二日晚間十時三十分許回溯二十四小時內
      某時（不含公權力拘束之時間），有施用第二級毒品安非他命之事實，惟被告
      於九十一年四月二十二日經警查獲後，並於晚間十時三十分許採尿送驗結果，
      亦呈甲基安非他命陽性反應，此有上開高雄縣衛生局九一煙檢字第四四五號煙
      毒尿液檢驗成績書附卷可按；按甲基安非他命經口服投與後，約百分之七十於
      二十四小時內可自尿液中排出，又其尿液內含甲基安非他命成分之檢出，與投
      與甲基安非他命的量、個人體質、檢驗儀器之精密度有關，通常採尿化驗是否
      呈陽性反應，應以投與後二十四小時內所採者為宜，此有行政院衛生署藥物食
      品檢驗局（八十）藥檢壹字第四五二九號函可稽，被告採尿送驗既呈甲基安非
      他命陽性反應，足證其於採尿前廿四小時內某時（不含公權力拘束之時間），
      確曾有施用第二級毒品安非他命之行為；被告空言否認，顯係事後卸責之詞，
      不足採信。
（三）再查被告前於八十八年間因施用毒品案件，經本院以裁定送觀察、勒戒後，認
      有繼續施用毒品之傾向，經送強制戒治，屆滿三月後停止戒治，所餘期間付保
      護管束，於保護管束期間內，有未依規定接受採尿檢驗達三次之行為，違反保
      護管束應遵守事項情節重大，經本院以裁定撤銷停止戒治，令入戒治處所施以
      強制戒治期滿後，業經台灣高雄地方法院檢察署檢察官於九十年三月一日以九
      十年度戒毒偵字第二五八號為不起訴處分確定，此有台灣高雄地方法院檢察署
      刑案資料查註紀錄表及臺灣高等法院被告全國前案紀錄表各一份在卷足憑，足
      證被告於強制戒治期滿經檢察官為不起訴處分確定後，五年內再犯本件施用第
      一、二級毒品罪，是本件事證明確，被告犯行洵堪認定。
二、核被告所為，係犯毒品危害防制條例第十條第一項施用第一級毒品罪及同條例第
    十條第二項施用第二級毒品罪。被告因連續施用第一、二級毒品前持有毒品之行
    為，本應論以連續持有第一、二級毒品之罪，惟各該次持有毒品之行為均為其後
    施用毒品之行為所吸收，均不另論連續持有第一級毒品及連續持有第二級毒品罪
    。被告先後多次施用第一級毒品及第二級毒品之犯行，時間緊接，犯罪構成要件
    相同，顯係基於概括犯意反覆為之，均應依連續犯之規定，論以一罪，並加重其
    刑。又被告所犯上開二罪間，犯意各別，罪名互異，應予分論併罰。被告前於八
    十三年間因違反肅清煙毒條例案件，經本院判處有期徒刑三年六月確定，於八十
    六年二月十九日假釋出獄交付保護管束，刑期至八十七年十一月四日縮刑屆滿，
    以已執行完畢論，有卷附台灣高等法院被告全國前案紀錄表在卷可按，其受有期
    徒刑之執行完畢，五年以內再犯有期徒刑以上之罪，為累犯，依法加重其刑，且
    上開二種刑之加重，應遞加之。爰審酌被告前已有施用毒品犯行，經公訴人為不
    起訴處分，自應念及國家刑事政策對於初犯施用毒品者，先施以觀察、勒戒及強
    制戒治，期使斷癮，不致再犯，被告竟於前案不起訴處分後，再犯本件施用毒品
    罪，顯見其惡習已深，無法自拔，非入監服刑不足以戒絕矯正，惟念其施用毒品
    僅戕害己身，未危及他人等一切情狀，量處如主文所示之刑。扣案之海洛因二小
    包（分別淨重零點一二公克及零點零六公克），經送驗後確定為第一級毒品海洛
    因，另扣案之殘餘海洛因注射針筒二支及剷管一支，送驗結果均含海洛因殘餘（
    量微無法秤重），因其所含海洛因與該扣案物不能分離，應視同毒品，均應依毒
    品危害防制條例第十八條第一項前段規定，宣告沒收銷燬之。又送鑑耗損之海洛
    因白粉，既已滅失，自無庸再予宣告沒收銷燬之必要。
據上論斷，應依刑事訴訟法第二百九十九條第一項前段，毒品危害防制條例第十條第
一項、第二項、第十八條第一項前段，刑法第十一條、第五十六條、第五十一條第五
款、第四十七條，判決如主文。
中      華      民      國      九十一      年     八     月     八     日
                                  臺灣高雄地方法院刑事第四庭
                                      審判長法官  張桂美
                                            法官  張維君
                                            法官  盧怡秀
右正本證明與原本無異。
如不服本判決，應於判決送達後十日內，向本院提出上訴狀。
                                          書記官  林佳蓉
中      華      民      國      九十一      年     八     月     八     日
附錄論罪科刑法條：
毒品危害防制條例第十條
施用第一級毒品者，處六月以上五年以下有期徒刑。
施用第二級毒品者，處三年以下有期徒刑。
